臺灣臺中地方法院刑事判決
111年度訴字第1933號
公  訴  人  臺灣臺中地方檢察署檢察官
被      告  陳銘義



選任辯護人  紀佳佑律師
上列被告因違反組織犯罪防制條例案件，經檢察官提起公訴（11
0年度偵緝字第1608號），被告於準備程序中就被訴事實為有罪
陳述，經檢察官聲請改依協商程序而為判決，本院合議庭裁定由
受命法官獨任進行認罪協商程序，判決如下：
    主    文
陳銘義犯參與犯罪組織罪，處有期徒刑捌月。緩刑貳年，並應於
緩刑期間向指定之政府機關、政府機構、行政法人、社區或其他
符合公益目的之機構或團體，提供陸拾小時之義務勞務。緩刑期
間付保護管束。
    事實及理由
一、本案犯罪事實及證據，除證據部分應補充「被告陳銘義於本
    院準備程序中之自白、臺灣高等法院臺中分院110年度上訴
    字第1637號判決、1632號、1638號判決、109年度上訴字第1
    001號判決及裁定、本院109年度訴字第791號判決（2份）、
    108年度訴字第1852號判決及裁定」（見本院卷第206-207、
    21-140、163-197頁）外，餘均引用檢察官起訴書之記載（
    如附件）。
二、本件被告已認罪，經檢察官與被告、辯護人於審判外達成協
    商之合意，合意內容如主文所示。經查，上開協商合意並無
    刑事訴訟法第455條之4第1項所列情形之一，檢察官聲請改
    依協商程序而為判決，本院爰不經言詞辯論，於協商合意範
    圍內為協商判決。
三、附記事項：因組織犯罪防制條例第12條第1項中段規定，「
    訊問證人之筆錄，以在檢察官或法官面前作成，並經踐行刑
    事訴訟法所定訊問證人之程序者為限，始得採為證據」，而
    絕對不具證據能力（最高法院108年台上字第2822號判決意
    旨參照），故起訴書證據清單及待證事實欄所載各證人之「
    警詢」筆錄，僅作為本案販毒集團有起訴書附表二所示販毒
    行為之證據，不採為認定被告涉犯參與犯罪組織罪之證據，
    附此敘明。
四、應適用之法條：刑事訴訟法第455條之2第1項第1款、第4款
    、第455條之4第2項、第455條之8、第454條第2項，組織犯
    罪防制條例第3條第1項後段，刑法第11條前段、第74條第1
    項第1款、第2項第5款、第93條第1項第2款。
五、協商判決除有刑事訴訟法第455條之4第1項第1款於訊問程序
    終結前，被告撤銷協商合意或檢察官撤回協商聲請者；第2
    款被告協商之意思非出於自由意志者；第4款被告所犯之罪
    非第455條之2第1項所得以協商判決者；第6款被告有其他較
    重之裁判上一罪之犯罪事實者；第7款法院認應諭知免刑或
    免訴、不受理者情形之一，以及違反同條第2項「法院應於
    協商合意範圍內為判決；法院為協商判決所科之刑，以宣告
    緩刑、2年以下有期徒刑、拘役或罰金為限」之規定外，不
    得上訴。
六、如有上開可得上訴情形，應於收受判決送達後20日內向本院
    提出上訴書狀（應敘述具體理由並附繕本）。上訴書狀如未
    敘述理由，應於上訴期間屆滿後20日內補提理由書於本院。
本案經檢察官黃鈺雯提起公訴，檢察官黃芝瑋到庭執行職務。
中　　華　　民　　國　　111 　年　　10　　月　　31　　日
                  刑事第十八庭  法  官  黃凡瑄
以上正本證明與原本無異。
　　　　　　　　　　　　　　　　書記官　洪愷翎
中　　華　　民　　國　　111 　年　　11　　月　　1 　　日
附錄本案論罪科刑法條：
組織犯罪防制條例第3條第1項
發起、主持、操縱或指揮犯罪組織者，處3年以上10年以下有期
徒刑，得併科新臺幣1億元以下罰金；參與者，處6月以上5年以
下有期徒刑，得併科新臺幣1千萬元以下罰金。但參與情節輕微
者，得減輕或免除其刑。    
【附件】
臺灣臺中地方檢察署檢察官起訴書
                                   110年度偵緝字第1608號
　　被　　　告　陳銘義　男　46歲（民國00年00月00日生）
　　　　　　　　　　　　住臺東縣○○鄉○○00號
　　　　　　　　　　　　居彰化縣○○鄉○○○路000號
　　　　　　　　　　　　國民身分證統一編號：Z000000000號
上列被告因違反組織犯罪防制條例案件，已經偵查終結，認應提
起公訴，茲將犯罪事實及證據並所犯法條分敘如下：
　　　　犯罪事實
一、陳銘義與涂嘉雄、潘鈺珍、徐健瑋、林嘉城、楊惟凱、鍾稚
    彬、黃宇伸、楊雨桓、葉宗益、陳郡銘、吳怡純、霍怡安、
    許竝慈、陳銘智、林莉蓮、王筱秀等人（上16人業經本署檢
    察官提起公訴，不在本件起訴範圍），均明知依法不得販賣
    愷他命等毒品，竟各基於發起、主持、操縱、指揮或參與三
    人以上以實施最重本刑逾五年有期徒刑之刑之罪所組成具有
    持續性、牟利性之有結構性犯罪組織之犯意，分別自附表一
    所示時間起，組成、參與實施販賣第三級毒品等罪之犯罪組
    織（下稱本案販毒集團），且分別擔任如附表一所示之工作
    內容。本案販毒集團之運作方式，係透過本案販毒集團所使
    用之行動電話內建之通訊軟體「微信」（下稱「微信」），
    並建立暱稱「麥味登」、「異人館」（嗣改為「春不老養生會館」
    ）、「八方雲集」、「芭蕾城市度假旅館」、「時光倉庫」、
    「Jo Malone香水專賣」、及「香奈爾」等帳號後，利用「微
    信」之廣告助手功能，向不特定人散布販賣毒品之訊息，經
    購毒者聯繫上開「微信」帳號後，由擔任「總機」工作之成
    員，與購毒者約定毒品數量、價金、交付時間及地點等交易內容
    後，再以通訊軟體「FaceTime」通知擔任「小蜜蜂」工作之
    成員，由「小蜜蜂」駕車至約定地點與購毒者進行毒品交易，
    至於擔任「倉管」工作之成員，則負責補充毒品予「小蜜蜂
    」以及向「小蜜蜂」收取完成毒品交易所得之價金。如附表二
    所示之販毒集團成員，共同基於販賣第三級毒品以營利之犯
    意聯絡，於如附表二所示之時間、地點，實施如附表二「交易
    內容」欄所示之販賣毒品行為，販賣第三級毒品予如附表二「
    購毒者」欄所示之人。（附表二所示犯罪均不在本案起訴範
    圍）。嗣經警於108年8月1日持臺灣臺中地方法院法官核發之
    搜索票至臺中市○○區○○○0段0000○0號（即本案販毒據點）執行
    搜索，扣得電腦主機1臺、點鈔機2臺、K盤3個、愷他命2包（
    驗餘淨重分別為3.5875、3.1266公克）、現金新台幣(下同)8
    萬1800元、SIM卡8張、手機6支、跑腿司機車輛表、保險箱2
    個、車手薪資袋7個、記帳明細表2張等物；經葉宗益同意搜索其
    所騎乘之車牌號碼000-0000號普通重型機車，扣得愷他命9包
    （驗前總淨重為897.1公克）、租賃協議書1份、藍色活頁筆
    記本1本等物；經陳郡銘同意搜索其所駕駛之車牌號碼000-000
    0號自用小客車，扣得BCR-1352號自用小客車1臺、現金1000元
    、手機1支及愷他命1包（驗餘淨重0.9794公克）；經陳郡銘
    同意搜索其位於臺中市○○區○○○000號2樓之居所，扣得K盤1個
    、愷他命1包（驗餘淨重0.5452公克）；持臺灣臺中地方法
    院法官核發之搜索票至臺中市○○區○○○00巷0號401室執行搜索，
    扣得手機14支、帳冊5本、路由器1臺及WIFI分享器2個等物；
    持臺灣臺中地方法院法官核發之搜索票至臺中市○○區○○○○000
    號9樓之7執行搜索，扣得手機1支、現金2萬4200元，始悉上情。
二、案經臺中市政府警察局第五分局報告偵辦。
　　　　證據並所犯法條
一、證據清單及待證事實：
編號 證據名稱 待證事實 1 被告陳銘義於偵查中之供述 矢口否認有加入本案販毒組織，辯稱：伊沒有在吃毒品，伊之前常去暱稱「小熊」之人的洗車場泡茶，伊不知道該處有沒有在販毒云云。 2 證人即共犯葉宗益於警詢、偵查中之證述 證明伊於108年6月19日，受組織成員之指示承租臺中市○○區○○路000號2樓B室當作藏放毒品之倉庫，並將倉庫鑰匙透過「小兄」交給被告，由被告接替伊擔任倉管之工作。 3 證人即共犯陳銘智於警詢之證述 證明綽號「二哥」之被告負責擔任販毒組織管理車輛、補貨及倉管工作之事實。 4 證人即共犯許竝慈於警詢之證述 證明綽號「二哥」之被告負責擔任販毒組織管理車輛、補貨及倉管工作之事實。 5 證人即共犯陳郡銘於警詢、偵查中之證述 證明(1)綽號「二哥」之被告負責擔任販毒組織管理車輛、補貨及倉管工作；(2)伊販賣之毒品系由被告等人交付等事實。 6 證人高聖智於警詢、偵查中之證述 證明綽號「二哥」之被告負責擔任販毒組織管理車輛、補貨及倉管工作之事實。 7 證人即共犯徐健瑋於警詢之證述 證明(1)綽號「二哥」之被告負責擔任販毒組織管理車輛、補貨及倉管工作；(2)伊擔任小蜜蜂車手，起班時，被告會交付預備販賣之毒品給伊，若毒品賣完時，被告也會開車拿毒品給伊等事實。 8 證人即共犯林嘉城於警詢、偵查中之證述 證明綽號「二哥」之被告負責擔任販毒組織管理車輛、補貨及倉管工作之事實。 9 監視器畫面翻拍照片 證明於108年7月24日14時28分許，被告在臺中市○○區○○○0段0000○0號（即本案販毒據點）前，交付販毒車輛鑰匙給證人即共犯徐健瑋之事實欸 
二、核被告陳銘義所為，係犯組織犯罪防制條例第3條第1項後段
    參與犯罪組織罪嫌。本案應沒收之扣押物，前均已聲請沒
    收，併此敘明。
三、報告意旨雖認被告陳銘義另涉犯違反毒品危害防制條例，然
    依現有證據僅能認定被告有參與本案販毒組織，尚無從認定
    其具體有為附表二所示之何次犯行，難認其有涉犯違反毒品
    危害防制條例之犯行。然被告此部分如成立犯罪，與前述已
    起訴之參與犯罪組織，屬一行為觸犯數罪名之想像競合關係
    ，應為起訴效力所及，法院自得並予審理，爰不另為不起訴
    處分，併此敘明。
四、依刑事訴訟法第251條第1項提起公訴。
　　此　致
臺灣臺中地方法院
中　　華　　民　　國　 111　　年　　8 　　月　　17　　日
　　　　　　　　　　　　　　　檢　察　官　黃鈺雯
本件正本證明與原本無異
中　　華　　民　　國　 111 　 年　  8     月　　31　  日
                              書  記  官  蔡容慈
附表一
編號 被告 加入販毒組織時間 負責之分工內容 1 葉宗益 108年4月間 倉管補貨 2 陳郡銘 108年7月中旬 小蜜蜂 3 吳怡純 108年2、3月間 總機 4 霍怡安 108年7月3日 總機 5 許竝慈 107年5月間 總機 6 陳銘智 107年6月間（108年6月中脫離） 總機 7 王筱琇 108年4月間 總機 8  林莉蓮 108年7月31日 總機 

9 涂嘉雄 不詳 首腦 10 潘鈺珍 108年6月間起 早班總機 11 楊雨桓 108年3月間起 代班總機、小蜜蜂 12 黃宇伸 108年2月間 小蜜蜂 13 楊惟凱 不詳 小蜜蜂 14 鍾稚彬 不詳 總機、小蜜蜂 15 徐健瑋 108年5月中旬 總機、小蜜蜂 16 林嘉城 108年6月底 小蜜蜂 17 陳銘義 108年6月間 倉管 

附表二
編號 時間 地點 負責與購毒者聯絡之總機 負責與購毒者實際交易之小蜜蜂 購毒者 交易內容 1 108年3月10日22時30分許 臺中市三民路與福音街口 許竝慈 黃宇伸  李偉豪 以新臺幣（下同）2600元之價格販售愷他命2公克，而販賣既遂。 2 108年3月2日15時50分許 臺中市三民路與福音街口 許竝慈  楊雨桓  李偉豪 以1300元之價格販售愷他命1包，而販賣既遂。 3 108年3月9日22時30分許 臺中市三民路與福音街口 許竝慈  黃宇伸  李偉豪 以2600元之價格販售愷他命2包，而販賣既遂。 4 108年5月5日17時35分 臺中市○○區○○路000號前 楊雨桓  楊孟修  黃晟棠 以1400元之價格販售含有第三級毒品之毒咖啡包2包而販賣既遂。  5 108年8月1日17時許 臺中市西屯區重慶路70巷口 潘鈺珍  陳郡銘  陳怡君 以1700元之價格販售愷他命1包，而販賣既遂。 

 6 108年3月6日8時50分許 臺中市三民路與福音街口 許竝慈  販毒集團小蜜蜂不詳成員 李偉豪 以700元之價格販售含有第三級之毒咖啡包1包，而販賣既遂。 

 7 108年4月23日19時50分許 臺中市○區○○○路0段000巷00號前 陳銘智  販毒集團小蜜蜂不詳成員 吳憶祿  以2000元之價格販售含有第三級之毒咖啡包2包、含有第三級毒品之梅錠1個，而販賣既遂。 

 8 108年5月30日 17時10分許 臺中市○○區○○路0段00號 陳銘智  販毒集團小蜜蜂不詳成員 李忠憲 以5100元之價格販售愷他命3小包，而販賣既遂。  9 108年6月3日 20時40分許 臺中市○○區○○路00號前 陳銘智  販毒集團小蜜蜂不詳成員 許慈芸 以5100元之價格販售愷他命3小包，而販賣既遂。  10 108年6月10日 14時48分許 臺中市○○區○○○○街000號前 陳銘智  黃宇伸  王上祥 以4500元之價格販售愷他命3公克，而販賣既遂。  11 108年7月22日 14時15分許 臺中市○○區○○路0段00號前 吳怡純  販毒集團小 蜜蜂不詳成員 彭建睿 以1400元之價格販售含有第三級之毒咖啡包2包，然因買方自始欠缺購毒真意而販賣未遂。